【裁判字號】    97,易,298
【裁判日期】    970429
【裁判案由】    竊盜
【裁判全文】
臺灣臺南地方法院刑事判決               97年度易字第298號
公  訴  人  臺灣臺南地方法院檢察署檢察官
被      告  乙○○
上列被告因竊盜案件，經檢察官提起公訴（九十六年度偵字第一
一一一０號），被告於準備程序期日就被訴之事實為有罪之陳述
，本院裁定進行簡式審判程序，判決如下：
    主  文
乙○○竊盜，處有期徒刑拾月；減為有期徒刑伍月，如易科罰金
，以新臺幣壹仟元折算壹日。
    事  實
一、乙○○意圖為自己不法之所有，於民國九十六年三月二十九
    日下午二時三十七分許，搭乘由不知情之吳昭文（業經檢察
    官為不起訴處分）所駕駛車牌號碼一一六六—ＬＹ號自小客
    車至臺南縣新市鄉大營村一三三之一號統一超商附近後，佯
    向吳昭文稱欲拜訪友人，隨即下車前往甲○○位在臺南縣新
    市鄉大營村一三三之四六號之租屋處，先以類似鐵絲之不明
    工具打開該處一樓大門無故侵入其內後（無故侵入住宅部分
    未據告訴），旋先至該處二樓甲○○所使用之房間內，徒手
    竊取甲○○所有之華碩牌筆記型電腦一台（型號：Ｓ—６Ｆ
    、序號：６７Ｎ０ＡＰ００２３２５號）、ＭＯＴＯＲＯＬ
    Ａ牌行動電話一支（序號不詳、內含門號為0000000
    000號ＳＩＭ卡一張）及ＰＡＮＴＥＣＨ牌行動電話一支
    （序號：000000000000000號）；再至該處
    三樓丙○○所使用之房間內，徒手竊取丙○○所有之ＰＡＮ
    ＴＥＣＨ牌行動電話一支（序號不詳、內含門號為0000
    000000號ＳＩＭ卡一張），得手後離去，並將上開筆
    記型電腦委由吳昭文販售與不知情之杜瑞成。嗣甲○○與丙○○返回租屋處，發現財物遭竊而報警處理，經警調閱路口
    監視錄影畫面及依失竊行動電話序號調閱通聯紀錄，始知上
    情。
二、案經甲○○、丙○○訴由臺南縣警察局善化分局報請臺灣臺
    南地方法院檢察署檢察官偵查起訴。
    理  由
一、本件係經被告乙○○於本院當庭表示認罪，而以簡式審判程
    序加以審理，此有本院九十七年四月十五日準備程序筆錄及
    同日審判筆錄各一份附卷足憑，則依據刑事訴訟法第二百七
    十三條之二、同法第一百五十九條第二項之規定，本件不適
    用傳聞法則有關限制證據能力之相關規定，合先敘明。
二、上開事實，迭據被告於偵訊中及本院審理時坦承不諱，核與
    告訴人甲○○、丙○○及證人吳昭文、杜瑞成指訴之情節相
    符，復有行動電話序號000000000000000號
    通聯調閱查詢單一份、刑案現場照片四張、監視器翻拍照片
    十六紙、車籍作業系統查詢認可資料一紙、買賣同意書一紙
    附卷可資佐證。是被告上開自白核與事實相符，堪以採信。
    本件事證明確，被告犯行洵堪認定，自應依法論科。
三、按刑法第三百二十一條（舊法為第三百三十八條）第一項第
    二款所謂毀越門扇牆垣，係指毀損或超越及踰越門扇牆垣而
    言。與用鑰匙開鎖啟門入室者不同。司法院解釋所謂越進門
    扇牆垣，其越進二字亦應解為超越或踰越而進，非謂啟門入
    室即可謂之越進，最高法院二十二年上字第四五四號判例意
    旨可資參照。被告於本院審理時供承：伊是用一個鐵絲讓門
    感應打開等語，可知被告係利用該類似鐵絲之不明工具，取
    代鑰匙插入附著於該處門扇上之安全設備，使其誤認係規格
    相符之鑰匙插入，遂解除對該門扇之封鎖，而被告始得開門
    進入該處，除此之外，被告並無其他毀壞、踰越門扇或其他
    安全設備之情事；又該類似鐵絲之不明工具，並未扣案，亦
    未能證明係屬客觀上足以傷害人之生命身體之兇器，故核被
    告所為，應僅構成刑法第三百二十條第一項之普通竊盜既遂
    罪。復按竊盜罪所保護之法益係財產監督權，而被告既先後
    進入被害人甲○○、丙○○所使用之房間，著手竊取上開財
    物，且均既遂，自屬侵害不同人之財產監督權法益，惟被告
    主觀上應係出於單一竊盜意思決定，且其雖竊取不同被害人
    之財物，然既在同地且密切接近之時間內持續實施，在時空
    上具有緊密關係，應認各該竊盜行為難以強行分開，依社會
    通念，應視為包括的一個竊盜行為予以評價，較為合理。被
    告以一竊盜行為，同時侵害被害人甲○○、丙○○之財產監
    督權法益，乃一行為觸犯數罪名，為想像競合犯，依刑法第
    五十五條應從一重之竊盜罪處斷。爰審酌被告四肢健全，具
    有完全謀生能力，惟不思正當努力工作營生，竟圖不勞而獲
    ，且依臺灣高等法院被告前案紀錄表所示，其曾有多次竊盜
    犯行，雖於本案未構成累犯，惟其素行已然不佳，又其犯罪
    之動機、目的係貪圖不法利益，惟所使用之手段對被害人所
    生危害尚屬輕微，且犯後坦承犯行，尚具悔意及檢察官亦具
    體求處有期徒刑十月等一切情狀，量處如主文所示之刑，以
    資懲儆。另查被告犯罪時間在九十六年四月二十四日以前，
    合於中華民國九十六年罪犯減刑條例之規定，應依該條例第
    二條第一項第三款規定，減其宣告刑二分之一，並諭知易科
    罰金之折算標準。末就該類似鐵絲之不明工具，雖係供犯罪
    所用之物，且為被告所有，然未經扣案，不能證明其尚存在
    ，不另為沒收之諭知，併此敘明。
據上論斷，應依刑事訴訟法第二百七十三條之一第一項、第二百
九十九條第一項前段、刑法第三百二十條第一項、第五十五條、
第四十一條第一項前段，刑法施行法第一條之一，中華民國九十
六年罪犯減刑條例第二條第一項第三款、第七條、第九條，判決
如主文。
本案經檢察官丁○○到庭執行職務。
                    刑事第六庭  法  官  張瑛宗
中    華    民    國    97    年    4     月    29    日
以上正本證明與原本無異。
如不服本判決應於收受本判後10日內向本院提出上訴書狀，並應
敘述具體理由。如未敘述上訴理由者，應於上訴期間屆滿後20日
內向本院補提理由書狀（均須按他造當事人之人數附繕本）「切
勿逕送上級法院」。
                                書記官  吳昕韋
中    華    民    國    97    年    4     月    29    日
附錄論罪科刑法條文：
中華民國刑法第320條第1項
（普通竊盜罪、竊佔罪）
意圖為自己或第三人不法之所有，而竊取他人之動產者，為竊盜
罪，處 5 年以下有期徒刑、拘役或 5 百元以下罰金。


司法院資訊處製作；財團法人民間司法改革基金會備份。
